【裁判字號】    99,豐簡上,834
【裁判日期】    991201
【裁判案由】    毀損
【裁判全文】
臺灣臺中地方法院刑事判決           99年度豐簡上字第834號
上  訴  人  郭國強
即  被  告
上列上訴人即被告因毀損案件，不服本院豐原簡易庭99年度豐簡
字第523號中華民國99年9月8日第1審簡易判決（聲請簡易判決處
刑案號：臺灣臺中地方法院檢察署99年度偵字第8163號），提起
上訴，本院管轄第2審之合議庭判決如下：
    主    文
原判決撤銷。
郭國強犯毀損他人物品罪，累犯，處拘役陸日，如易科罰金，以
新臺幣壹仟元折算壹日。
    犯罪事實
一、郭國強前有違反麻醉藥品管理條例案件、槍砲彈藥刀械管制
    條例案件、毀損案件、竊盜案件等前科，並曾於民國95及96
    年間因竊盜、違反毒品危害防制條例、竊盜、竊盜、脫逃及
    毒品危害防制條例等案件，經法院分別判處有期徒刑7 月、
    10月、8月、6月、3月及11月確定，嗣經本院裁定減刑及定
    其應執行刑為有期徒刑1年9月確定，甫於97年5月7日縮刑期
    滿執行完畢。詎猶不知警惕，復因細故而即基於毀損之犯意
    ，於98年9月19日凌晨0時10分許，在臺中縣神岡鄉○○路17
    20巷53弄26號前，以磚塊砸毀陳麗美所有之車牌號碼1052-L
    K號自用小客車之後擋風玻璃，足以生損害於陳麗美，嗣陳
    麗美察覺有異報警處理，而查獲上情。
二、案經陳麗美訴由臺中縣警察局豐原分局報告臺灣臺中地方法
    院檢察署檢察官偵查後，聲請為簡易判決處刑。
    理    由
壹、證據能力方面：
一、按被告以外之人於審判外之言詞或書面陳述，除法律有規定
    者外，不得作為證據；又被告以外之人於審判外之陳述，雖
    不符合同法第159 條之1 至第159 條之4 規定，但經當事人
    於審判程序同意作為證據，法院審酌該言詞陳述或書面陳述
    作成時之情況，認為適當者，亦得為證據。當事人、代理人
    或辯護人於法院調查證據時，知有第159 條第1 項不得為證
    據之情形，而未於言詞辯論終結前聲明異議者，視為有前項
    之同意，刑事訴訟法第159 條第1 項及第159 條之5 分別定
    有明文。經查，本判決下列所引用之被告以外之人於審判外
    之陳述（含書面陳述），檢察官及上訴人即被告郭國強(下
    稱被告) 迄至本院言詞辯論終結前均未聲明異議，本院審酌
    上開證據資料製作時之情況，尚無違法不當及證明力明顯過
    低之瑕疵，亦認為以之作為證據應屬適當，揆諸前開規定，
    爰依刑事訴訟法第159條之5規定，認前揭證據資料均有證據
    能力。
貳、實體方面：
一、上揭犯罪事實，業據被告於警詢、偵查及本院審理中坦承不
    諱，核與證人即告訴人陳麗美於警詢及偵查中證述情節相符
    ，並有員警職務報告、維修明細表各1份及照片2張在卷可稽
    ，足認被告自白與事實相符，堪可採信。綜上所述，本案事
    明確，被告犯行洵堪認定。
二、核被告所為，係犯刑法第354條之毀損他人物品罪。又被告
    前有違反麻醉藥品管理條例案件、槍砲彈藥刀械管制條例案
    件、毀損案件、竊盜案件等前科，並曾於95及96年間因竊盜
    、違反毒品危害防制條例、竊盜、竊盜、脫逃及毒品危害防
    制條例等案件，經法院分別判處有期徒刑7月、10月、8月、
    6月、3月及11月確定，嗣經本院裁定減刑及定其應執行刑為
    有期徒刑1年9月確定，於97年5月7日縮刑期滿執行完畢，有
    臺灣高等法院被告前案紀錄表存卷可參，其於受有期徒刑之
    執行完畢後，5年內故意再犯本件有期徒刑以上之罪，為累
    犯，應依刑法第47條第1項之規定加重其刑。原審認被告犯
    行明確，予以論罪科刑，固非無見。惟查，被告行為後，業
    於99年9月8日晚間9時許賠償告訴人新臺幣1萬3千元，業據
    告訴人於本院審理中陳明屬實，告訴人於本院審理中且表明
    其原諒被告等語，原審判決時既未及審酌此情，則此部分量
    刑基礎已與原審不同，是被告以已賠償告訴人請求從輕量刑
    等語提起上訴意旨核為有理由，應由本院予以撤銷改判。爰
    審酌被告素行、犯罪之動機、目的、手段、所生危害，犯罪
    後坦承犯行，並已賠償告訴人，告訴人於本院審理中亦表明
    原諒被告等一切情狀，量處如主文第二項所示之刑，並諭知
    易科罰金之折算標準。再者，告訴人於本院行準備程序時雖
    陳稱：伊於99年9月2日開庭時有向法院表示要撤回告訴云云
    。惟查，告訴人於99年5月3日調解時係表明：待被告給付完
    畢後，同意撤回告訴等語，業據告訴人陳明無誤，並有本院
    99年度司中調字第951號調解程序筆錄在卷可稽，復經本院
    調取本院99年度司中調字第951號民事案卷核閱無訛。又告
    訴人於99年9月2日原審法院訊問時陳明：伊與被告雖有和解
    ，但是都沒有拿到錢，請求依法判決等語，有原審訊問筆錄
    在卷可按(見原審卷第29-30頁)，復經告訴人於本院行準備
    程序時直承屬實。再經本院依職權調取被告與告訴人間之民
    事訴訟案卷即99年度豐小字第568號核閱結果：告訴人係於
    99 年9月7日該民事案件訊問時經法官曉諭：本件曾經過調
    解，無須再次起訴等語後，告訴人即表示：「撤回本件訴訟
    」等語，經本院於本院審理中提示上開99年9月7日訊問筆錄
    後，告訴人亦當庭直陳：本案刑事毀損罪部分，伊之前沒有
    回告訴等語，是本件於原審判決對外送達前，確未經告訴人
    向法院表明撤回告訴意旨乙節，即堪認定。又「未曾因故意
    犯罪受有期徒刑以上刑之宣告者。」、「前因故意犯罪受有
    期徒刑以上刑之宣告，執行完畢或赦免後，五年以內未曾因
    故意犯罪受有期徒刑以上刑之宣告者」，方得宣告緩刑，刑
    法第74條第1項第1、2款定有明文。查，被告甫於97年5月7
    日受有期徒刑執行完畢，有臺灣高等法院被告前案紀錄表在
    卷可按，是被告本案犯行並不符合宣告緩刑之法定要件，被
    告請求宣告緩刑部分，要與法律規定不合，本件依法無從為
    緩刑宣告，均附此敘明。
據上論斷，應依刑事訴訟法第455條之1第1項、第3項、第369條
第1項前段、第364條、第299條第1項前段，刑法第354條、第47
條第1項、第41條第1項前段，刑法施行法第1條之1第1項、第2項
前段，判決如主文。
中    華    民    國    99    年    12    月    1     日
                  刑事第十一庭審判長法  官  林慧英
                                    法  官  廖純卿
                                    法  官  江奇峰
以上正本證明與原本無異。
不得上訴。
                                    書記官  何俞瑩
中    華    民    國    99    年    12    月    1     日
附錄論罪科刑法條
刑法第354條：
毀棄、損壞前二條以外之他人之物或致令不堪用，足以生損害於
公眾或他人者，處2年以下有期徒刑、拘役或5百元以下罰金
 。

司法院資訊處製作；財團法人民間司法改革基金會備份。
